【裁判字號】    99,消債清,20
【裁判日期】    990720
【裁判案由】    清算程序
【裁判全文】
臺灣嘉義地方法院民事裁定            99年度消債清字第20號
聲  請  人
即  債務人  甲○○
上列當事人聲請消費者債務清理事件，本院裁定如下：
    主    文
債務人甲○○自民國九十九年七月二十日下午四時起開始清算程
序，並同時終止清算程序。
    理    由
一按更生方案未依消費者債務清理條例第59條、第60條規定可決
  時，除有該條例第64條規定之情形外，法院應以裁定開始清算
  程序，消費者債務清理條例第61條定有明文。又法院開始清算
  程序之裁定，應載明其年、月、日、時，並即時發生效力，另
  債務人之財產不敷清償清算程序之費用時，法院應裁定開始清
  算程序，並同時終止清算程序，復為同條例第83條第1項、第8
  5條第1項所明定。
二查本件債務人聲請更生，前經本院於98年9月30日以98年度消
  債更字第129號裁定開始更生程序在案。而本院復於99年6月24
  日依消費者債務清理條例第60條第1項規定，定期命本件債權
  人以書面確答是否同意本件更生方案，除臺北富邦商業銀行股
  份有限公司、臺中商業銀行股份有限公司、中國信託商業銀行
  股份有限公司逾期表示不同意外，其餘債權人均於期間內表示
  不為同意，又臺北富邦商業銀行股份有限公司、臺中商業銀行
  股份有限公司、中國信託商業銀行股份有限公司之債權未逾已
  申報無擔保及無優先權債權人半數，且其債權額未逾已申報無
  擔保及無優先權債權額之2分之1，是本件更生方案並未經債權
  人可決。又債務人並無固定之工作，其從事清潔工，通常都是
  家庭有要清潔才會去，此為債務人所自承，從而，債務人既無
  固定收入，則債務人所提更生方案已無履行可能。再者，經斟
  酌債務人所提更生方案，其願清償6年，每月還款金額新臺幣
  （下同）1,500元，清償總金額108,000元，總清償比例約為7.
  5﹪，清償比例顯然過低，且依債務人主張其更生方案履行期
  間收入每月17,600元，每月必要支出12,382元，尚餘5,218元
  ，然每月僅清償1,500元，難認上開更生方案為公允，自不符
  合得由法院逕以裁定認可更生方案之要件。再查，依本院調取
  之稅務電子閘門財產所得調件明細表所示，債務人名下僅有一
  部81年年份汽缸容量1061之汽車，所剩殘價值甚微，另債務人
  名下之保單價值1,994元，有國華人壽保險股份有限公司99年7
  月5日函及附件在卷可稽，參酌本件清算程序之程序及規模，
  堪認債務人之財產應不敷清償清算程序之費用，揆諸首揭說明
  ，開始本件清算程序，並同時終止清算程序，爰裁定如主文。
中    華    民    國    99    年    7     月    20    日
                    民事第三庭  法  官  蘇雅慧
上為正本係照原本作成。
開始清算程序之裁定不得抗告，如不服同時終止清算程序之裁定
，應於裁定送達後10日內，以書狀向本院提出抗告，並繳納抗告
費新臺幣1千元。
本裁定已於民國99年7月20日下午4時公告。
中    華    民    國    99    年    7     月    20    日
                                書記官  李佳惠

司法院資訊處製作；財團法人民間司法改革基金會備份。
